---
title: "R-read"
author: "xuzhougeng"
date: "2/23/2020"
output: html_document
---

```{r setup, include=FALSE}
knitr::opts_chunk$set(echo = TRUE)
```


# 文件读取和写出

文件类型

- 文本数据
- 二进制数据

主要区别: 用vscode/记事本能够打开，并且里面不是乱码的就是文本数据, 否则就是二进制数据，需要用专门的工具打开

Linux: less, head, tail, Vim 能够打开的文本

例如xlsx,pptx,docx这些就是二进制，因为你用vscode打开就是乱码, 而csv就是文本数据

## 文本数据的读取

文本格式的可能命名

- csv, comma sperate , tsv, tab sperate
- txt
- json
- xml
- fasta/fastq
- bed
- sam
- vcf
- ...

读取方法

- read.table
- fread
- 专门的格式读取函数， read.vcf, read.fastq 等

```{r}
df <- read.table("input.csv", sep = ",", header = FALSE, 
                 stringsAsFactors = FALSE,
                 comment.char = "!")
df
```

- sep
- header
- stringAsFactor
- comment.char
- col.names(和header)不一样，是需要自己提供
- row.names: 自己提供，或者位置信息

```{r}
df <- read.table("input.csv", sep = ",", header = FALSE, 
                 stringsAsFactors = FALSE,
                 col.names = c("Col1", "Col2", "Col3"),
                 comment.char = "!")
df
```


```{r}
library(data.table)
df <- fread(file = "input.csv", header = FALSE,
            data.table = FALSE)
```

一个重要参数, `data.table = FALSE`

如果你学会了data.table的操作逻辑, 那么就保持`data.table=TRUE`

其他专门格式, 用专门的软件读取

因子上就是数字. 因子什么时候使用？

- 你会的时候再说。
- 别人人代码用了因子

4.0 默认FALSE

## 二进制数据读取

可能命名

- xlsx
- hdf5
- bam
- bcf
- ... 

只能用专门的函数读取，CellRanger输出hdf5格式，Seurat的Read10X

xlsx, openxlsx可以读取xlsx格式

```{r}
openxlsx::read.xlsx("input.xlsx")
```

注意事项: 你的xlsx文件格式就必须是标准的，最好是导出csv文件进行读取

## 数据的导出

也分为文本和二进制，但是对于初学者，我们会用专门的函数进行写出.

- read.table -> write.table
- read.csv -> write.csv

quota: 用于保证字符串的不被分开

```{r}
iris2 <- iris
iris2$Species <- as.character(iris2$Species)
iris2$Species[1] <- "a,b"
```

```{r}
write.csv(iris2, "iris.csv", quote =FALSE)
df <- read.csv("iris.csv")
```

openxlsx的用法

```{r}
out_list <- list(
  "sheet1" = iris,
  "sheet2" = iris,
  "sheet3" = iris
)
```

输出含有多个数据库的列表，保存为多个Sheet

```{r}
openxlsx::write.xlsx(out_list, "out.xlsx")
```

## R语言格式

用于保存R对象，相当于存档。

使用情况，数据分析到一半，还没有最终出结果，我们保存下来。

- load, save: 能保存多个变量
- readRDS, saveRDS: 单一变量

```{r}
saveRDS(expr_matrix, file = "matrix.Rds")
```

```{r}
rm(list=ls())
```

```{r}
df <- readRDS("matrix.Rds")
```

```{r}
save(df, file = "df.Rdata")
```

```{r}
rm(df)
```

```{r}
load("df.Rdata")
```

